【裁判字號】    92,訴,2019
【裁判日期】    921031
【裁判案由】    毒品危害防制條例
【裁判全文】
臺灣臺中地方法院刑事判決                        九十二年度訴字第二一九號
    公  訴  人  臺灣臺中地方法院檢察署檢察官
    被      告  甲○○
右列被告因毒品危害防制條例案件，經檢察官提起公訴（九十二年度毒偵字第二二一
二號）及移
後，判決如左：
    主  文
甲○○連續施用第一級毒品，累犯，處有期徒刑拾月。又連續施用第二級毒品，累犯
，處有期徒刑肆月；扣案之毒品安非他命壹包（毛重約零點陸公克），沒收銷燬之。
主刑部分應執行有期徒刑壹年。
    事  實
一、甲○○前曾於民國八十七年間因違反槍砲彈藥刀械管制條例案件，經本院判處應
    執行有期徒刑一年四月確定，於九十年十月二十四日執行完畢。又因違反毒品危
    害防制條例之施用毒品案件，經強制戒治期滿，為臺灣臺中地方法院檢察署檢察
    官於九十年三月十三日以九十年度戒毒偵字第一三七號不起訴處分確定。惟其於
    上開不起訴處分確定後之五年內，又基於概括之犯意，連續自九十二年四月下旬
    起至同年九月七日止，在不詳點，多次將第一級毒品海洛因少許摻入香煙內，再
    於點燃香煙後施用之；另亦基於概括之犯意，同於上述、地，將第二級毒品安非
    他命少許置入吸食器中，再引火燒烤吸食器之下方，待安非他命霧化成氣體後，
    以口、鼻吸入之方式，連續施用安非他命多次。而為警先後於：(一)九十二年四月
    二十八日十六時許，在台中市○區○○路及豐樂巷口查獲，經採集其尿液送檢驗
    之結果呈甲基安非他命及嗎啡陽性反應；(二)九十二年九月七日十三時十分許，在
    台中巿北區○○路○段六七二號前查獲，扣得其持有之毒品安非他命一包（毛重
    約０‧六公克），並採尿送檢驗呈安非他命類及鴉片類藥物陽性反應，方查知上
    情。
二、案經台中巿警察局移送臺灣臺中地方法院檢察署檢察官偵查起訴及該署檢察官移
    送併辦，而經本院裁定進行簡式審判程序。
    理  由
一、被告甲○○經本院訊問後認罪，自白他確有前揭事實欄所載分別連續施用第一級
    毒品海洛因及第二級毒品安非他命等行為。經查：
    (一)被告於前述兩度為警所採集之尿液，經送檢驗之結果分呈甲基安非他命及嗎啡
      陽性反應、安非他命類及鴉片類藥物陽性反應，此有中山醫學大學附設醫院之
      藥物濫用檢測中心及檢驗科藥物檢測中心所出具之檢驗報告二份在卷可明；此
      外，本件又有前揭扣案之毒品安非他命一包（毛重約０‧六公克）可為佐證；
      足見被告前開自白應與事實相符，而亦可採為證據。再依據以上所有證據方法
      加以判斷，則被告應有前揭連續施用第一級毒品海洛因及第二級毒品安非他命
      之行為無誤。
    (二)又被告曾因違反毒品危害防制條例之施用毒品案件，經強制戒治期滿，由臺灣
      臺中地方法院檢察署檢察官於九十年三月十三日以九十年度戒毒偵字第一三七
      號不起訴處分確定乙節，有該件不起訴處分書、臺灣臺中地方法院檢察署刑案
      資料查註紀錄表及臺灣高等法院被告全國前案紀錄表各一份附卷足憑。
    (三)綜合前述，本件事證明確，被告於前述不起訴處分確定後，五年內再犯毒品危
      害防制條例第十條之罪，前揭分別連續施用第一級毒品海洛因、第二級毒品安
      非他命等犯行，足可認定。
二、核被告甲○○所為，係犯毒品危害防制條例第十條第一項之施用第一級毒品罪，
    及同法條第二項之施用第二級毒品罪。其施用毒品海洛因、安非他命前後持有之
    低度行為，應為施用之高度行為所吸收，不另論罪。被告分別多次施用第一級毒
    品海洛因、第二級毒品安非他命等犯行，時間緊接，所犯構成要件相同，顯係基
    於概括之犯意反覆為之，皆為連續犯，應各以一罪論，並均加重其刑。又被告前
    曾於八十七年間因違反槍砲彈藥刀械管制條例案件，經本院判處應執行有期徒刑
    一年四月確定，於九十年十月二十四日執行完畢，此有臺灣臺中地方法院檢察署
    刑案資料查註紀錄表及臺灣高等法院被告全國前案紀錄表各一份附卷可按，其於
    前案受有期徒刑之執行完畢後，五年內再犯本件有期徒刑以上之罪，構成累犯，
    應依刑法第四十七條，就所犯二罪均遞加重其刑。另所犯二罪間，犯意各別，行
    為互殊，應分論併罰。爰審酌被告長期施用毒品對於本身及家庭均造成相當之危
    害，及其犯罪之動機、目的、手段、方法、犯後態度等一切情狀，就其所犯二罪
    各量處如主文所示之刑，並定其應執行之刑。扣案之毒品安非他命一包（毛重約
    ０‧六公克），應依毒品危害防制條例第十八條第一項前段，沒收銷燬之；至警
    方於九十二年九月七日十三時十分許，在台中巿北區○○路○段六七二號前查獲
    被告時，雖尚有扣得注射針筒一支，惟因被告乃以摻入香煙中吸食之方式施用海
    洛因，前已敘明，被告復極陳此支注射針筒非其施用毒品所用之物，卷內也無適
    合之證據可認被告亦以針筒注射之方式施用毒品，故此扣案之注射針筒一支容與
    本件被告之犯行無涉，不予沒收。
三、九十二年度毒偵字第二五六六號移送併辦部分，雖未據起訴，然因與本件起訴部
    分具有連續犯之裁判上一罪關係，屬同一案件，亦為起訴效力所及，應由本院併
    予斟酌。
據上論斷，應依刑事訴訟法第二百七十三條之一第一項、第二百九十九條第一項前段
，毒品危害防制條例第十條第一項、第二項、第二十三條第二項前段、第十八條第一
項前段，刑法第十一條前段、第五十六條、第四十七條、第五十一條第五款，判決如
主文。
中      華      民      國      九十二      年    十    月    三十一    日
                                        法  官  莊  深  淵
右正本證明與原本無異。
如不服本判決，應於送達後十日內向本院提出上訴狀（須附繕本），上訴於台灣高等
法院台中分院。
                                        書記官
中      華      民      國      九十二      年    十    月    三十一    日
附錄論罪科刑法條
毒品危害防制條例第十條：
施用第一級毒品者，處六月以上五年以下有期徒刑。
施用第二級毒品者，處三年以下有期徒刑。


司法院資訊處製作；財團法人民間司法改革基金會備份。
